臺灣彰化地方法院刑事判決
111年度易緝字第11號
公  訴  人  臺灣彰化地方檢察署檢察官  
被      告  曾柏元




上列被告因詐欺案件，經檢察官提起公訴（110年度偵緝字第128
號），被告於準備程序進行中就被訴事實為有罪之陳述，經本院
合議庭裁定改由受命法官獨任以簡式程序審理，判決如下：
    主  文
曾柏元犯詐欺取財罪，處有期徒刑柒月。
未扣案之犯罪所得新臺幣伍萬陸仟元沒收，於全部或一部不能沒
收或不宜執行沒收時，追徵其價額。
    犯罪事實及理由
一、犯罪事實：曾柏元基於意圖為自己不法所有之詐欺犯意，於
    民國109年3月30日凌晨1時33分許，在臺南市○○區○○街000巷
    0號之住處連結網際網路，以其創設之社群網站FACEBOOK（
    下稱臉書）帳號「黃清豪」，主動傳送臉書MESSENGER私訊
    給林順愉，佯稱欲販賣香奈兒「MINI COCO 17」斜背包1只
    ，售價新臺幣（下同）56,000元云云。林順愉因而陷於錯誤
    ，同意購買，而分別於109年3月31日上午9時58分、上午10
    時許、上午10時4分、109年4月1日凌晨0時12分許，自其中
    國信託商業銀行帳號000-0000000000000000號帳戶（下稱甲
    帳戶），以網路銀行轉帳功能，匯款20,000元、3,000元、7
    ,000元、26,000元（共計56,000元）至曾柏元所指定之王珮
    倫（曾柏元之友人，無證據證明其知情，經檢察官以109年
    度偵字第9224號為不起訴處分）之第一商業銀行帳號000-00
    000000000號帳戶（下稱乙帳戶）內。上列款項匯入後，王
    珮倫即依曾柏元指示，分別於109年3月31日中午12時12分許
    、中午12時13分許，至彰化縣○○鄉○○○路00號之統一便利商
    店金順利門市，操作自動櫃員機提領20,000元、10,000元，
    並將之交給在店門外等候之曾柏元；又接續於109年4月1日
    凌晨1時32分許、凌晨1時34分許，至同便利商店操作自動櫃
    員機提領20,000元、6,000元，亦將之交給在店門外等候之
    曾柏元。林順愉匯畢遲未收到購買標的，始知受騙，報警處
    理，警據報循線查悉上情。
二、證據名稱：
　㈠被告曾柏元之自白。
　㈡告訴人林順愉於警詢之指訴、證人王珮倫於警詢之供述。
　㈢甲帳戶之網路銀行轉帳交易結果通知擷圖（偵字卷第13頁）
    、臉書帳號「黃清豪」之首頁及與告訴人之臉書MESSENGER
    對話紀錄（偵字卷第14頁）、乙帳戶之客戶基本資料及交易
    明細（偵字卷第15-16頁）、被告和證人王珮倫之微信對話
    紀錄及臉書限時動態擷圖（偵字卷第17-23頁）、證人王珮
    倫至上址便利商店內自動櫃員機提款之監視器錄影畫面擷圖
    （偵字卷第24頁）。
　㈣財金資訊股份有限公司提供之乙帳戶跨行交易明細（本院易
    字卷第29-30頁）。　
三、核被告曾柏元所為，係犯刑法第339條第1項詐欺取財罪。爰
    以行為人之責任為基礎，審酌被告是智識程度健全之成年人
    ，亦有勞動能力，卻不思以正途賺取財物，於網際網路社群
    網站伺機行騙，詐稱欲出售精品，告訴人陷於錯誤而受有損
    害達56,000元，破壞社會秩序及人際信賴關係，實應可責，
    並斟酌被告坦認犯行，然案發至今為時甚久，尚未賠償告訴
    人分文損失，更經通緝多時到案，犯後態度不算非常良好，
    兼衡被告之犯罪動機、目的、家庭經濟生活狀況、素行等一
    切情狀，量處如主文所示之刑。　　
四、被告共計詐得56,000元，已花用完畢，迄未返還告訴人，此
    經被告供承明確（偵緝字卷第31頁背面），核屬其所有之犯
    罪所得，雖未扣案，仍應依刑法第38條之1第1項前段、第3
    項規定，宣告沒收，於全部或一部不能沒收或不宜執行沒收
    時，追徵其價額。　　
五、應適用之法條：刑事訴訟法第273條之1第1項、第299條第1
    項前段、第310條之2、第454條第1項，刑法第339條第1項、
    第38條之1第1項前段、第3項，刑法施行法第1條之1第1項。
六、如不服本件判決，得自收受送達之翌日起20日內，表明上訴
    理由，向本院提起上訴狀（須附繕本）。告訴人或被害人對
    於判決如有不服具備理由請求檢察官上訴者，其上訴期間之
    計算係以檢察官收受判決正本之日期為準。　　
本案經檢察官施教文提起公訴，檢察官戴連宏、楊閔傑到庭執行
職務。
中　　華　　民　　國　　111 　年　　5 　　月　　26　　日
                    刑事第二庭  法  官  王祥豪
以上正本證明與原本無異。
如不服本判決應於收受判決後20日內向本院提出上訴書狀，並應
敘述具體理由；其未敘述上訴理由者，應於上訴期間屆滿後20日
內向本院補提理由書（均須按他造當事人之人數附繕本）「切勿
逕送上級法院」。
告訴人或被害人對於判決如有不服具備理由請求檢察官上訴者，
其上訴期間之計算係以檢察官收受判決正本之日期為準。
中　　華　　民　　國　　111 　年　　5 　　月　　26　　日
                                書記官  吳芳儀
附錄本案論罪科刑法條全文：
刑法第339條
意圖為自己或第三人不法之所有，以詐術使人將本人或第三人之
物交付者，處五年以下有期徒刑、拘役或科或併科五十萬元以下
罰金。
以前項方法得財產上不法之利益或使第三人得之者，亦同。
前二項之未遂犯罰之。